臺灣臺北地方法院交通事件裁定　　　　 96年度交聲字第989號
異　議　人　甲○○
即受處分人
上列異議人即受處分人因違反道路交通管理處罰條例案件，對於
臺北市交通事件裁決所中華民國九十六年八月七日所為之處分（
原處分案號：北市裁二字第裁二二－一ＡＢ六二四二四０號）聲
明異議，本院裁定如下：
    主      文
異議駁回。
    理      由
一、按在設有禁止臨時停車標線處所不得臨時停車；汽車停車時
    ，禁止臨時停車處所不得停車，道路交通安全規則第一百十
    一條第一項第三款、第一百十二條第一項第一款分別定有明
    文。次按，汽車駕駛人停車時，在禁止臨時停車處所停車者
    ，處新臺幣（下同）六百元以上一千二百元以下罰鍰，道路
    交通管理處罰條例第五十六條第一項第一款亦定有明文。
二、本件異議人即受處分人甲○○所有車牌號碼ＹＸ－五八二八
    號自用小客車於民國九十六年六月四日九時四十分許，停放
    於臺北市○居街三五巷、樂業街一五九巷口之禁止臨時停車
    處所，為臺北市停車管理處（下稱舉發機關）交通助理員陳
    志成發現，以拍照方式存證，並以受處分人有違反道路交通
    管理處罰條例第五十六條第一項第一款規定之行為，逕行掣
    發臺北市政府交通局九十六年六月七日北市交停字第一ＡＢ
    六二四二四０號舉發違反道路交通管理事件通知單予以舉發
    ，嗣受處分人於應到案日期前到案，經原處分機關函請舉發
    機關調查結果，仍認受處分人有上開違規行為，原處分機關
    乃依道路交通管理處罰條例第五十六條第一項第一款及違反
    道路交通管理事件統一裁罰基準表等規定，於九十六年八月
    七日以北市裁二字第裁二二－一ＡＢ六二四二四０號裁決書
    裁處受處分人九百元罰鍰。
三、受處分人聲明異議意旨略以：舉發地點附近之安居街八巷九
    弄內與舉發地點均設有電壓箱，亦屬同一里之管轄範圍，然
    前者卻未劃設禁止臨時停車之紅線，顯見同一里內並未統一
    規劃設置紅線之標準，又更有同里民眾擅自塗銷已劃設之紅
    線，常令人無法辨識何者方為市府交通單位所劃設之紅線，
    造成交通陷阱，為此聲明異議云云。經查：
  (一)受處分人確有於前揭時日，將上開車輛停放於劃設禁止臨時
    停放車輛標線之臺北市○居街三五巷、樂業街一五九巷口一
    情，為其自承，並有違規照片一紙在卷可憑，堪信為真實。
  (二)受處分人雖辯稱舉發地點週邊常有民眾擅自塗銷交通主管機
    關已劃設之禁止臨時停車紅線，以致伊無法辨識真偽云云。
    然舉發路段位於交岔路口轉角處，為維護車輛轉向及視距安
    全，臺北市交通管制工程處乃依法於該處劃設禁停紅線，有
    舉發機關九十六年七月二十六日北市停四字第０九六三三九
    二九一００號函說明附卷可稽，上開函示就交通主管機關於
    舉發地點如何劃設禁止臨時停車紅線既已詳細說明如上，受
    處分人亦自承違規停車於已劃設紅線之舉發地點，則本件關
    於受處分人因違規停車經原處分機關所為之處分即無何違法
    或不當。況依舉發機關九十六年九月二十日北市停四字第０
    九六三五０九八０００號函檢附採證照片、違規停車現場照
    片三張及現場簡圖一張觀之，受處分人所有上開車輛停放於
    劃設禁止臨時停車之紅線旁，其車輛右側輪胎不僅緊鄰上開
    紅線，紅線另一側並緊鄰設置三個臺灣電力公司之變電箱，
    舉發巷道又無人行道可供通行，一般行人行經此處勢必須繞
    過上開車輛左側始能繼續行走，則受處分人之違規停車行為
    不僅足以影響舉發地點人車之通行，並可能導致行人因繞路
    行至道路內側而發生危險，受處分人明知舉發地點劃設有禁
    止臨時停車之紅線，竟為貪圖一己方便，任意停放車輛於舉
    發地點，妨害他人通行，顯為明知故犯，明顯違反前揭道路
    交通管理處罰條例第五十六條第一項第一款之規定，受處分
    人辯稱無法辨識紅線真偽云云，要屬事後卸責之詞，不足採
    信。本件事證明確，受處分人於禁止臨時停車處所違規停車
    之違規行為，洵堪認定。至於交通主管機關劃設禁止臨時停
    車紅線之標準及執行勤務員警取締其他涉嫌違規駕駛人之情
    節，非本院在調查本件原處分是否違法時，所應審酌者，附
    此敘明。
四、綜上所述，受處分人確有於前揭時地違規停放上開車輛之違
    規行為，從而，原處分機關依前揭道路交通管理處罰條例第
    五十六第一項第一款規定，於九十六年八月七日以北市裁二
    字第裁二二－一ＡＢ六二四二四０號裁決書裁處受處分人九
    百元罰鍰，核無違誤，本件受處分人之異議為無理由，自應
    將其異議駁回。
據上論斷，應依道路交通案件處理辦法第十九條，裁定如主文。
中　　華　　民　　國　　96　　年　　9 　　月　　29　　日
                  交通法庭法　官　黎惠萍
上正本證明與原本無異。
如不服本裁定，應於裁定送達後5日內向本院提出抗告狀。
                          書記官  楊麗娟
中　　華　　民　　國　　96　　年　　10　　月　　2 　　日
